【裁判字號】    98,易,496
【裁判日期】    980527
【裁判案由】    竊盜
【裁判全文】
臺灣高雄地方法院刑事判決               98年度易字第496號
公  訴  人  臺灣高雄地方法院檢察署檢察官
被      告  甲○○
                    （現於臺灣高雄看守所羈押中）
上列被告因竊盜案件，經檢察官提起公訴（98年度偵字第12499
號），嗣因被告就被訴事實為有罪之陳述，經合議庭裁定由受命
法官獨任適用簡式審判程序審理，本院判決如下：
    主  文
甲○○犯攜帶兇器竊盜、夜間侵入住宅罪，累犯，處有期徒刑柒
月；又犯攜帶兇器竊盜、夜間侵入住宅罪，累犯，處有期徒刑柒
月。應執行有期徒刑壹年。
    事  實
一、甲○○前因偽造文書案件，經本院民國92年度簡字第1788號
    判決處以有期徒刑6 月確定，嗣入監服刑，於93年4 月18日
    有期徒刑執行完畢出監。詎其猶不知悔悟，復意圖為自己不
    法所有，於98年4 月21日凌晨2 時許，徒手打開門鎖侵入高
    雄縣鳳山市○○○街149 巷1 號乙○○之住宅內，先竊得平
    頭起子1 支，再攜帶該客觀上足以傷害人之生命身體安全可
    供兇器使用之平頭起子1 支，竊得新臺幣（下同）6 千元得
    逞後；復意圖為自己不法之所有，隨即攜帶上揭客觀上足以
    傷害人之生命身體安全可供兇器使用之平頭起子1 支，進入
    高雄縣鳳山市○○○街149 巷11號丙○○之住宅內，竊取小
    錢包乙只（內有126 元）；嗣得手後欲離開之際，為丙○○
    當場發現報警並上前追捕，而在高雄縣鳳山市○○路35巷9
    號前為警查獲，並扣得上開作案所用之平頭起子1 支，始悉
    上情。
二、案經乙○○、丙○○訴由高雄縣政府警察局鳳山分局報請臺
    灣高雄地方法院檢察署檢察官偵查起訴。
    理  由
一、本件被告甲○○所犯均係死刑、無期徒刑、最輕本刑為3 年
    以上有期徒刑以外之罪，其於審判程序中就被訴事實為有罪
    之陳述，由審判長告知簡式審判程序之旨，並聽取公訴人及
    被告之意見後，經本院依刑事訴訟法第273 條之1 第1 項之
    規定，裁定由受命法官獨任進行簡式審判程序。又本件卷內
    之物證、書證等證據，依同法第273 條之2 規定，不受第15
    9 條第1 項關於傳聞法則規定之限制，依法均有證據能力，
    合先敘明。
二、訊據被告甲○○對上揭事實迭於警詢、偵訊及本院審理時坦
    承不諱，核與證人即告訴人乙○○、丙○○於警詢、偵訊時
    之證詞情節相符，並有平頭起子1 支扣案可佐，此外，復有
    贓物認領保管單1 紙、蒐證照片12張附卷可稽。足見被告甲○○上開自白與事實相符，自得為認定被告犯罪之依據。是
    以，本件事證明確，被告甲○○犯行均已經證明。
三、按刑法第321 條第1 項第3 款之攜帶兇器竊盜罪，係以行為
    人攜帶兇器為其加重要件，此所謂兇器，其種類並無限制，
    凡客觀上足對人之生命、身體、安全構成威脅，具有危險性
    之兇器均屬之，且祇須行竊時攜帶此種具有危險性之兇器為
    已足，並不以攜帶之初有行兇之意圖為必要，最高法院79年
    臺上字第5253號判例可資參照。查本件被告甲○○竊盜時所
    攜帶之平頭起子1 支，為金屬製品，質地堅硬，有扣案物照
    片1 張在卷可憑（見警卷第21頁、第23頁），是該物客觀上
    足以殺傷人生命、身體，顯係刑法第321 條第1 項第3 款所
    稱之兇器無訛。
四、核被告甲○○所為2 次犯行，均係犯刑法第321 條第1 項第
    1 款、第3 款之攜帶兇器竊盜、夜間侵入住宅罪。被告甲○○所犯2 次竊盜行為，犯意各別、行為互殊，應分論併罰。
    又被告甲○○有如所載事實之前科紀錄，而於93年4 月18日
    有期徒刑執行完畢出監乙節，有臺灣高雄地方法院檢察署刑
    案資料查註紀錄表、臺灣高等法院被告前案紀錄表各1 份在
    卷可憑，其於前案執行完畢5 年以內，故意再犯本件有期徒
    刑以上之罪，均為累犯，應依刑法第47條第1 項規定加重其
    刑。爰審酌被告甲○○不思以正當之方式獲取財物，而貪圖
    私欲，竊取他人之財物，侵害他人財產安全，行為實有不當
    ，惟念被告甲○○犯後坦承犯行，態度尚可，且係因經濟困
    難而為本件犯行，及所得非鉅、手段、所生危害等一切情狀
    ，分別量處如主文所示之刑，並定其應執行之刑。又扣案之
    平頭起子1 支，雖為供被告甲○○犯本件犯罪所用之物，惟
    係其竊取所得而非其所有乙情，業據被告於本院審理時供述
    明確（見本院卷第14頁），是爰不宣告沒收，附此敘明。
據上論斷，應依刑事訴訟法第273 條之1 第1 項、第284 條之1
、第299 條第1 項前段，刑法第321 條第1 項第1 款、第3 款、
第47條第1 項、第51條第5 款，判決如主文。
本案經檢察官靳隆坤到庭執行職務。
中    華    民    國    98    年    5     月    27    日
                  刑事第十三庭  法  官  王參和
以上正本證明與原本無異。
如不服本判決應於收受送達後10日內向本院提出上訴書狀，並應
敘述具體理由；如未敘述上訴理由者，應於上訴期間屆滿後20日
內向本院補提理由書（均須按他造當事人之人數附繕本）「切勿
逕送上級法院」。
中    華    民    國    98    年    5     月    27    日
                                書記官  陳惠玲
附錄所犯法條
中華民國刑法第320條（普通竊盜罪、竊佔罪）
意 圖為自己或第三人不法之所有，而竊取他人之動產者，為竊
 盜罪，處5 年以下有期徒刑、拘役或5 百元以下罰金。
意圖為自己或第三人不法之利益，而竊佔他人之不動產者，依前
項之規定處斷。
前二項之未遂犯罰之。
中華民國刑法第321條（加重竊盜罪）
犯竊盜罪而有左列情形之一者，處六月以上、五年以下有期徒刑
：
一、於夜間侵入住宅或有人居住之建築物、船艦或隱匿其內而犯
    之者。
二、毀越門扇、牆垣或其他安全設備而犯之者。
三、攜帶兇器而犯之者。
四、結夥三人以上而犯之者。
五、乘火災、水災或其他災害之際而犯之者。
六、在車站或埠頭而犯之者。
前項之未遂犯罰之。


司法院資訊處製作；財團法人民間司法改革基金會備份。
